# 商誉减值后转让问题

提问人：ZZZ2019 时间：2022-01-08 11:09:58
2021 年A公司把全资子公司B转让给A的母公司C公司，A以前是从外部购入的B，有商誉， 2021 年对商誉全额提了减值，然后把B转让给C，在 2021 年末A的合并报表不含B了，但是原来对商誉计提的减值还要继续做吗？如果不再做这个分录，那相当于把减值冲回去了，如果做的话，那期末本来就不并B了，光做这个减值，那商誉就会有贷方金额，困惑中

回答人：chenyiwei
A不再将B纳入合并报表范围，那么A合并报表层面原先与B相关的商誉也应当一并转销，其账面价值作为A合并报表层面丧失对B的控制权损益的调整因素。这不同于商誉减值准备的“转回”。